# 请问陈版，以投机获利为目的而进行股指期货合约投资，怎么会计处理呢

提问人：apple_xia 时间：2013-06-06 14:52:18
公司为了投机获利，而购买股指期货，一般很快就平仓了，这种业务是通过交易性金融资产进行处理的吧？会计处理分以下几个步骤： 1 ，把资金调入期货户时： 借：其他货币资金-期货 贷：银行存款 2 、开仓时： 借：交易性金融资产-股指期货-保证金 贷：其他货币资金-期货 3 、交易手续费 借：投资收益 贷：其他货币资金 4 、持仓过程中的合约价格变动（如浮动盈亏为正数）： 借：交易性金融资产-股指期货-公允价值变动 贷：公允价值变动 5 、平仓损益 借：公允价值变动 贷：投资收益 借：其他货币资金 贷：交易性金融资产-股指期货-保证金
是这样的吗？可第 4 步和第 5 步，浮动盈亏和平仓损益会影响账户的可用资金的，也就是说会影响其他货币资金的余额，那这通过什么样的会计分录能体现出浮动盈亏和平仓损益对其他货币资金的影响呢？

回答人：chenyiwei
回复 apple_xia 的帖子
1 、开仓时，只是保证金被冻结，买入期货的公允价值为零，所以只需作保证金冻结的相关会计处理，在开仓日，交易性金融工具的公允价值为零。
2 、期货一般采用逐日结算的方式，这样每天交易结束后事实上不存在尚未结算的交易性金融资产，其公允价值变动也应转入当日的投资收益中。